臺灣臺東地方法院刑事判決
111年度交易字第50號
公  訴  人  臺灣臺東地方檢察署檢察官
被      告  連伯達


上列被告因毀棄損壞等案件，經檢察官提起公訴（110年度偵字
第3759號），於本院準備程序進行中，被告就被訴事實為有罪之
陳述且與檢察官達成合意，經檢察官聲請改依協商程序而為判決
，本院裁定改行協商程序，並判決如下：
    主  文
連伯達吐氣所含酒精濃度達每公升零點二五毫克以上而駕駛動力
交通工具，處有期徒刑參月，如易科罰金，以新臺幣壹仟元折算
壹日；又犯毀損他人物品罪，處拘役參拾伍日，如易科罰金，以
新臺幣壹仟元折算壹日。
    事實及理由
一、本件犯罪事實及證據，均引用如附件檢察官起訴書之記載，
    並增列證據：被告連伯達於本院民國111年5月25日準備程序
    及協商程序中所為之自白（見本院卷第41、50頁）。
二、本件經檢察官與被告於審判外達成協商之合意且被告已認罪
    ，其等協商合意內容為：被告犯刑法第185條之3第1項第1款
    之公共危險罪，願受有期徒刑3月之宣告，如易科罰金，以
    新臺幣（下同）1,000元折算1日。被告犯刑法第354條之毀
    損罪，願受拘役35日之宣告，如易科罰金，以1,000元折算1
    日(本院卷第49頁)。
三、經查，上開協商合意並無刑事訴訟法第455條之4第1項所列
    情形之一，檢察官聲請改依協商程序而為判決，本院爰裁定
    改行協商程序，並不經言詞辯論，於協商合意範圍內為判決
    。
四、依刑事訴訟法第455條之2第1項第1款、第455條之4第2項、
    第455條之8、第454條第2項，刑法第185條之3第1項第1款、
    第305條、第354條、第55條、第41條第1項本文，刑法施行
    法第1條之1第1項，判決如主文。
五、協商判決除有刑事訴訟法第455條之4第1項第1款於程序終結
    前，被告撤銷協商合意或檢察官撤回協商聲請者；第2款被
    告協商之意思非出於自由意志者；第4款被告所犯之罪非第4
    55條之2第1項所定得以協商判決者；第6款被告有其他較重
    之裁判上一罪之犯罪事實者；第7款法院認應諭知免刑或免
    訴、不受理者情形之一，或違反同條第2項「法院應於協商
    合意範圍內為判決；法院為協商判決所科之刑，以宣告緩刑
    、2年以下有期徒刑、拘役或罰金為限」之規定者外，不得
    上訴。
六、如有前項得上訴之情形，得自判決送達之日起20日內，向本
    院提出上訴書狀，上訴於第二審法院。
本案經檢察官於盼盼提起公訴，檢察官林靖蓉到庭執行職務。
中　　華　　民　　國　　111 　年　　5 　　月　　27　　日
                  刑事第三庭法  官  陳昱維
以上正本證明與原本無異。
如不服本判決應於收受本判決後20日內向本院提出上訴書狀（須
附繕本）。「切勿逕送上級法院」。告訴人或被害人對於本判決
如有不服，請書具不服之理由狀，請求檢察官上訴者，其上訴期
間之計算係以檢察官收受判決正本之日期為準。
                            書記官  戴嘉宏
中　　華　　民　　國　　111 　年　　5 　　月　　27　　日
附錄論罪科刑法條：
中華民國刑法第185條之3
駕駛動力交通工具而有下列情形之一者，處3年以下有期徒刑，
得併科30萬元以下罰金：
一、吐氣所含酒精濃度達每公升零點二五毫克或血液中酒精濃度
    達百分之零點零五以上。
二、有前款以外之其他情事足認服用酒類或其他相類之物，致不
    能安全駕駛。
三、服用毒品、麻醉藥品或其他相類之物，致不能安全駕駛。
因而致人於死者，處3年以上10年以下有期徒刑，得併科2百萬元
以下罰金；致重傷者，處1年以上7年以下有期徒刑，得併科1百
萬元以下罰金。
曾犯本條或陸海空軍刑法第54條之罪，經有罪判決確定或經緩起
訴處分確定，於十年內再犯第1項之罪因而致人於死者，處無期
徒刑或5年以上有期徒刑，得併科3百萬元以下罰金；致重傷者，
處3年以上10年以下有期徒刑，得併科2百萬元以下罰金。
中華民國刑法第305條
以加害生命、身體、自由、名譽、財產之事恐嚇他人，致生危害
於安全者，處2年以下有期徒刑、拘役或9千元以下罰金。
中華民國刑法第354條
毀棄、損壞前二條以外之他人之物或致令不堪用，足以生損害於
公眾或他人者，處2年以下有期徒刑、拘役或1萬5千元以下罰金
。
附件
臺灣臺東地方檢察署檢察官起訴書
                                     110年度偵字第3759號
　　被　　　告　連伯達　男　60歲（民國00年0月00日生）
　　　　　　　　　　　　住臺東縣○○鄉○○村00鄰○○0號
　　　　　　　　　　　　國民身分證統一編號：Z000000000號
上列被告因毀棄損壞等案件，業經偵查終結，認應提起公訴，茲
將犯罪事實及證據並所犯法條分敘如下：
　　　　犯罪事實
一、連伯達自民國110年10月17日19時許起至同日22時許止，在其
    臺東縣○○鄉○○村○○0號住處飲用高粱酒後，明知吐氣所含酒精
    濃度達每公升0.25毫克以上者，不得駕駛動力交通工具，雖稍
    事休息，仍在吐氣所含酒精濃度已逾上開標準之情形下，基於
    不能安全駕駛之犯意，於同年月18日9時許，駕駛車牌號碼AVN
    -1379號自用小客車上路。嗣於同日10時20分許駛至同鄉181之
    2號長濱安檢所旁產業道路，適連伯達前同事朱桂林亦在該
    處，連伯達見之心生不滿，竟基於恐嚇及毀損之犯意，接續
    以倒車方式衝撞朱桂林停放於路旁之車牌號碼000-00號砂石
    車2次，同時向朱桂林恫以：「我沒得做，大家也別想做」
    等語，使朱桂林心生畏懼，致生危害於安全，並致該砂石車
    前車頭、右後照鏡毀損不堪用，足生損害於朱桂林。嗣因警
    方獲報前往處理，並於同日10時54分許依法對其進行吐氣所
    含酒精濃度測試，測得其吐氣所含酒精濃度達每公升0.70毫克，
    而悉上情。
二、案經朱桂林訴由臺東縣警察局成功分局報告偵辦。
　　　　證據並所犯法條
一、證據清單及待證事實：
編號 證  據  名  稱 待  證  事  實 1 被告連伯達於警詢及偵查中之供述。 對於涉犯公共危險及毀損之犯行坦承不諱，惟矢口否認有何恐嚇犯嫌，辯稱：並無恐嚇之意等語。 2 證人即告訴人朱桂林於警詢及偵查中之證述。 證明全部犯罪事實。 3 臺東縣警察局酒精測定紀錄表、呼氣酒精測試器檢定合格證書、臺東縣警察局舉發違反道路交通管理事件通知單影本、刑案現場測繪圖各1份、刑案現場照片20張、行車紀錄器光碟1片、勘驗報告及所附譯文1份 證明被告於上開時、地，酒後駕車、恫嚇告訴人及衝撞告訴人砂石車之事實。 
二、按行為後法律有變更者，適用行為時之法律；但行為後之法
    律有利於行為人者，適用最有利於行為人之法律，刑法第2
    條第1項定有明文。查本案被告行為後，刑法第185條之3第1
    項第1款之公共危險罪業經修正，並於111年1月28日公布施
    行，自同年1月30日起生效，該罪法定刑由修正前之「處2 
    年以下有期徒刑，得併科20萬元以下罰金」，提高為「處3
    年以下有期徒刑，得併科30萬元以下罰金」，是經比較新舊
    法，應依刑法第2條第1項前段規定，適用被告行為時之舊法
    較有利於被告。是核被告連伯達所為，係犯修正前刑法第18
    5條之3第1項第1款駕駛動力交通工具吐氣所含酒精濃度達每公
    升0.25毫克以上罪嫌、第305條之恐嚇、第354條之毀損罪嫌
    。再被告先後以倒車碰撞告訴人之車輛之行為，於時間及空
    間上具有密接之關連性，係欲達同一目的之接續動作，請論
    以接續犯。又被告以一行為涉犯上開恐嚇及毀損2罪名，係
    想像競合犯，請從一重毀損罪論處。再被告所犯上開毀損及
    公共危險2罪間，犯意各別，行為互殊，請予以分論併罰。
三、依刑事訴訟法第251條第1項提起公訴。
　　此　致
臺灣臺東地方法院
中　　華　　民　　國　 111　　年　　3 　　月　　24　　日
　　　　　　　　　　　　　    檢　察　官　於盼盼
本件正本證明與原本無異
中　　華　　民　　國　 111　　年　　3 　　月　　29　　日
                              書　記　官  李永宸